【裁判字號】    98,易,754
【裁判日期】    981130
【裁判案由】    恐嚇
【裁判全文】
臺灣屏東地方法院刑事判決               98年度易字第754號
公  訴  人  臺灣屏東地方法院檢察署檢察官
被      告  乙○○
上列被告因家庭暴力恐嚇案件，經檢察官提起公訴（98年度偵字
第3377號），本院判決如下：
    主  文
乙○○無罪。
    理  由
一、公訴意旨略以：被告乙○○為甲○○之長子，渠等具有家庭
    暴力防治法第3 條第3 款所定家庭成員關係，因被告前向甲
    ○○索財未果而心有不滿，竟於民國98年4 月30日17時許，
    基於恐嚇危害安全之犯意，手持剪刀至甲○○位在屏東縣屏
    東市○○路142 號住處，欲上二樓房間找甲○○理論，造成
    甲○○心生畏懼，致生危害於安全。嗣經當時同在該址一樓
    之甲○○次子郭昌達出面阻止，並奪下剪刀、將被告制伏在
    地，再由據報趕至之員警查獲。因認被告涉犯刑法第305 條
    之恐嚇危害安全罪嫌。
二、按行為不罰者，應諭知無罪之判決，刑事訴訟法第301 條第
    1 項定有明文。訊據被告固坦認有於上開時間手持剪刀前往
    父親甲○○住處，惟堅詞否認有何犯行，並辯稱：伊當時僅
    在門口和弟弟郭昌達發生衝突，隨後就被奪刀並遭壓制在地
    ，根本沒有什麼恐嚇行為等語。公訴意旨認被告涉有前開罪
    嫌，無非以證人甲○○、郭昌達之證述情節與扣案剪刀1支
    為其主要論據。
三、惟查，證人甲○○於偵訊中係稱：案發時伊在二樓，不知道
    被告來到家裡，也不清楚被告和郭昌達在一樓發生衝突，更
    沒有目睹被告手持剪刀闖進家裡，因為當伊下樓看見渠兄弟
    時，被告已遭郭昌達制伏在地，此時被告也沒另外說任何恐
    嚇的話等語（見偵卷第23頁），證人郭昌達於警偵訊中則謂
    ：當時看到被告闖入家中要衝向二樓，伊就上前阻擋、奪刀
    ，之後彼此發生拉扯，直到將被告壓制在地，而過程中伊沒
    有受傷，被告也沒有另外出言恐嚇等語（見警卷第13頁、偵
    卷第18-19頁），是前開證人所述內容雖同指被告手持剪刀
    至甲○○住處，固然可認該舉動乃表示將加諸惡害於甲○○
    之意思，惟案發時被告在上開住處一樓即遭阻止、未能順利
    前往甲○○所在二樓房間，迨甲○○發覺被告之際，被告已
    呈受制狀態，不僅手中無刀、亦未另行出言恐嚇，無疑前開
    加諸惡害之舉動根本沒有佈達至甲○○，甲○○當然不可能
    憑空致生恐懼，準此，本件起訴書所稱「證人甲○○指訴其
    遭到恐嚇而心生畏懼，核與證人郭昌達證述案發情節一致」
    等節，顯和既存卷證資料內容不符，容有誤會，當無從採為
    不利於被告之認定。
四、綜合上述，公訴人所為舉證至多僅能論認被告持用剪刀著手
    於恐嚇甲○○之舉動，但因甲○○根本未接收到該惡害通知
    ，核其所為顯係現行刑法不罰之恐嚇危害安全未遂犯，此外
    復查無其他積極證據，足資認定被告有何公訴意旨所認之罪
    嫌，揆諸首揭法條規定，自應對被告所為不罰之行為，為無
    罪判決之諭知。
據上論斷，應依刑事訴訟法第301 條第1 項，判決如主文。
本案經檢察官曾士哲到庭執行職務
中    華    民    國    98    年    11    月    30    日
                  刑事第四庭  審判長法  官  莊鎮遠
                                    法  官  李謀榮
                                    法  官  江振源
以上正本證明與原本無異
如不服本判決，應於判決送達後10日內向本院提出上訴書（應附
繕本），其未敘述上訴理由者，應於上訴期間屆滿後20日內補提
理由書於本院，上訴於臺灣高等法院高雄分院。
中    華    民    國    98    年     12    月    1    日
                                    書記官  潘豐益


司法院資訊處製作；財團法人民間司法改革基金會備份。
